【裁判字號】    90,易,922
【裁判日期】    900615
【裁判案由】    違反動產擔保交易法
【裁判全文】
臺灣臺南地方法院刑事判決                            九十年度易字第九二二號
    公  訴  人  臺灣台南地方法院檢察署檢察官
    被      告  丁○○○
右列被告因違反動產擔保交易法案件，經檢察官提起公訴 (九十年度營偵字第四六九
號)，本院判決如左：
    主  文
丁○○○無罪。
    理  由
一、公訴意旨如起訴書所載（如附件）。
二、按犯罪事實應依證據認定之，無證據不得推定其犯罪事實；又不能證明被告犯罪
    者，即應諭知無罪之判決，刑事訴訟法第一百五十四條、第三百零一條第一項分
    別定有明文。
三、本件公訴人認被告涉有違反動產擔保交易法第三十八條之罪嫌，無非以上揭事實
    ，業據告訴人代理人乙○○指訴明確，且有附條件買賣契約書二紙等資為依據。
四、訊據被告堅決否認有右揭犯行，辯稱：車子係伊之兄長以伊之名義所購買，業務
    員也知道，僅因哥哥一時經濟狀況不佳，並非故不清償等語。
五、經查：告訴人之告訴，係以使被告受刑事訴追為目的，是其陳述是否與事實相符
    ，仍應調查其他證據以資審認，最高法院五十二年度台上字第一三００號著有判
    例。本件被告自承以登記為其所有之汽車向告訴人貸款之事實，經核與告訴人職
    員於偵訊及本院審理時所陳相符，並有上開動產抵押登記申請書、動產抵押契約
    書在卷足憑，被告前開自白，應堪信為真實，並可認定被告為動產擔保交易之債
    務人。惟該車號ＶＩ－九七三○號自用小客車實際使用人係被告之兄甲○○，亦
    據甲○○於本院審理時證述明確，衡諸證人因債信不良無法貸款購車，且依女子
    購車之保險費較低等情，參以證人並非契約當人，亦非連帶保證人，卻於對保當
    日到場，此經對保人即證人丙○○到庭證述屬實，該車係由證人甲○○使用，應
    屬事實。而證人甲○○既為汽車之實際使用者，並自承該車之銀行貸款係由伊負
    責繳交，於繳付二十四期後，因經濟陷於困難所以未繼續繳，伊並未將該情形告
    知被告等語，足見該車之銀行貸款所以未續繳，並不能歸責於被告，不能因此認
    為並非汽車實際使用者之被告有不法利益之意圖。況餘款業經清償，此有債務清
    償證明書一只足參，益證被告並無不法之意圖。此外，本院復查無其他證據，足
    認被告有何違反動產擔保交易法犯行，不能證明被告犯罪，揆諸首開說明，依法
    自應為被告無罪之諭知。
據上論斷，應依刑事訴訟法第三百零一條第一項，判決如主文。
中    華    民    國      九十        年      六        月      十五    日
                                  臺灣臺南地方法院刑事第三庭
                                          法  官
右正本證明與原本無異。
如不服本判決，應於判決送達後十日內，向本院提出上訴狀。
                                          書記官
中    華    民    國      八十        年              月              日


司法院資訊處製作；財團法人民間司法改革基金會備份。
